



#### Tatiane Martins da Costa

Endereço para acessar este CV: http://lattes.cnpq.br/4264443840565584

### Resumo informado pelo autor

Experiência de 10 anos na Educação, possui graduação em Matemática pelo Centro Universitário de Sete Lagoas (UNIFEMM- Agosto de 2009). Pós Graduação em Educação Empreendedora ( U.F.S.J. em Dez. 2014) e em Novas Tecnologias no Ensino (U.F.F.- Dez.2015), tenho experiência na elaboração de projetos, trabalhei no Programa de Intervenção Pedagógico de Minas Gerais na SRE Sete Lagoas de 2011 a 2014, trabalho com a Educação Integral Integrada há 5 anos com Orientação de Estudos e Oficina de Comunicação, Uso de Mídias, Cultura Digital e Tecnológica, trabalho na empresa DHEL com aulas de Robótica e na área da Matemática trabalhei em todos os seguimentos do ensino, do Ensino Fundamental I e II, Médio, Técnico e Superior. Tenho interesse em ampliar meus conhecimentos na Educação Integral Integrada e buscar junto aos demais professores uma melhora do ensino-aprendizagem dos nossos alunos, tenho interesse na Coordenação para tentar com a ajuda de todos, desenvolver novos Projetos dentro das oficinas ofertadas pela Escola Estadual Dr. Avelar.

(Texto informado pelo autor)

#### Nome civil

Nome Tatiane Martins da Costa

### Dados pessoais

Nome em COSTA, T. M.

citações bibliográficas

Sexo Feminino

Cor ou Raça Parda

Filiação Aristides da Costa Filho e Maria Lucia Martins Costa

Nascimento 21/01/1981 - Sete Lagoas/MG - Brasil

Carteira de 10016156 SSPMG - MG - 08/04/2015

Identidade

CPF 012.988.976-88

Endereço residencial

Rua Presidente Kennedy Papavento - Sete Lagoas 35700483, MG - Brasil Telefone: 031 31764104 Celular 031 996413415

Endereço

eletrônico E-mail para contato : tatimari22@yahoo.com.br

# Formação acadêmica/titulação

2015 Especialização em Planejamento, Implementação, Gestão da Ed. Distância. Universidade Federal Fluminense, UFF, Niteroi, Brasil

2012 - 2015 Especialização em Novas Tecnologias para no ensino da Matemática.
Universidade Federal Fluminense, UFF, Niteroi, Brasil
Título: O ENSINO DA GEOMETRIA BÁSICA UTILIZANDO DAS NOVAS TECNOLOGIAS

Orientador: Vanessa Arenari Garcia

2012 - 2015 Especialização em Educação Empreendedora.
Universidade Federal de São João Del-Rei, UFSJ, Sao Joao Del Rei, Brasil
Título: DESAFIOS E PERSPECTIVAS DE UMA EDUCAÇÃO EMPREENDEDORA
Orientador: Profa. Consuelo Campos Monteiro

2017 - 2022 Graduação em Administração Pública.
Universidade Federal de São João Del-Rei, UFSJ, Sao Joao Del Rei, Brasil
Título: A EDUCAÇÃO PÚBLICA, DESAFIOS DIANTE DA PANDEMIA QUANTO AOS RECURSOS
TECNOLÓGICO
Orientador: Prof. Dr. Jorge Nei Brito

2006 - 2009 Graduação em Licenciatura em Matemática

Centro Universitário de Sete Lagoas, UNIFEMM, Sete Lagoas, Brasil Título: Os Desafios do Ensino de Funções Orientador: Carmen Rosa Giraldo Vergara

# Formação complementar

2019 - 2019 Curso de curta duração em Educação Financeira. (Carga horária: 240h).
Serviço de Apoio às Micro e Pequenas Empresas de Montes Claros, SEBRAE/MH, Montes Claros, Brasil

2013 - 2013 Curso de curta duração em PAPMEM. (Carga horária: 160h). Universidade Federal de Minas Gerais, UFMG, Belo Horizonte, Brasil Bolsista do(a): Coordenação de Aperfeiçoamento de Pessoal de Nível Superior

2012 - 2012 Curso de curta duração em Oficina de Jogos. (Carga horária: 24h). Universidade Federal de Minas Gerais, UFMG, Belo Horizonte, Brasil

# Atuação profissional

1. Secretária Estadual de Educação - SEE

#### Vínculo institucional

2012 - 2012 Enquadramento funcional: Analista Educacional, Carga horária: 40, Regime: Integral

2. Fundação Renato Azeredo - FRA

#### Vínculo institucional

2013 - 2013 Vínculo: Celetista , Enquadramento funcional: Analista Pedagógico , Carga horária: 40, Regime: Integral

2011 - 2012 Vínculo: Celetista formal , Enquadramento funcional: Analista Pedagógico , Carga horária: 40, Regime:

3. E. E. Venceslau Brás (Centro Socio Educativo) - E.E.V.B.

### Vinculo

### institucional

2011 - 2012 Enquadramento funcional: Secretária Escolar , Carga horária: 25, Regime: Parcial

2011 - 2011 Vínculo: Servidor público , Enquadramento funcional: Designado , Carga horária: 25, Regime: Parcial

4. Escola Estadual Sinhá Andrade - MG

# Vínculo

#### institucional

2015 - Atual Vínculo: Servidor público, Enquadramento funcional: Professora, Carga horária: 5, Regime: Parcial

2009 - 2010 Vínculo: Outro , Enquadramento funcional: Professora, Regime: Parcial

5. Escola Estadual Dr. Afonso Viana - E.E.DR.AFONSO VI

## Vínculo

### institucional

2016 - 2016 Vínculo: Servidor público , Enquadramento funcional: Professora , Carga horária: 15, Regime: Parcial

2014 - 2014 Vínculo: Servidor público , Enquadramento funcional: Professora , Carga horária: 8, Regime: Parcial

2006 - 2006 Vínculo: Servidor público , Enquadramento funcional: Professora Ensino Fundamental , Carga horária: 20, Regime: Parcial

6. Escola Estadual Dr Olinto Sátyro Alvim - E.E.DR.O.S.A.

# Vínculo

# institucional

Vínculo: Servidor público , Enquadramento funcional: Professora do Ensino Fundamental , Carga horária 18, Regime: Parcial 2008 - 2008

7. Escola Estadual Maurilo de Jesus Peixoto - E.E.M.J.P.

### Vínculo

# institucional

2014 - 2014 Vínculo: Servidor público , Enquadramento funcional: Professora , Carga horária: 8, Regime: Parcial

2008 - 2008 Vínculo: Servidor público . Enquadramento funcional: Professora . Carga horária: 20. Regime: Parcial

8. Escola Estadual Modestino Andrade Sobrinho - E.E. M.A.S.

# Vinculo

### institucional

2006 - 2007 Vínculo: Servidor público , Enquadramento funcional: Professora do Ensino Fundamental , Carga horária

9. SENAI - Departamento Regional de Minas Gerais - SENAI/DR/MG

# Vínculo

institucional

2014 - 2015 Enquadramento funcional: Professora Senai , Carga horária: 15, Regime: Parcial

10. E.E.Dr. Alonso Marques - EEDAM

#### Vínculo institucional

2016 - 2016 Vínculo: Servidor público, Enquadramento funcional: Professora, Carga horária: 13, Regime: Parcial

11. Escola Estadual Doutor Avelar - EEDA

# Vínculo institucional

Vínculo: Servidor público , Enquadramento funcional: Professora de Matemática e Mídias , Carga horária 20, Regime: Parcial 2017 - 2019

12. Aretheia Gestão do Conhecimento LTDA - DHEL

#### Vínculo institucional

2017 - 2018 Vínculo: Celetista , Enquadramento funcional: Professor de Robótica , Carga horária: 3, Regime: Parcial

13. COLÉGIO MILLENIUM - REDE PROMOVE - CMRP

#### Vínculo institucional

Vínculo: Celetista , Enquadramento funcional: Professora de Matemática , Carga horária: 12, Regime: 2019 - Atual

14. Colégio Tiradentes da Polícia Militar - CTPM

15. Escola Estadual Doutor Alonso Marques - E.E.DR. ALONSO M

# Vínculo

institucional

Vínculo: Servidor público , Enquadramento funcional: Professora de Matemática , Carga horária: 17, Regime: Parcial 2021 - Atual

# Vínculo

institucional

Vinculo: Servidor público , Enquadramento funcional: Professora de Matemática , Carga horária: 17, Regime: Parcial 2022 - Atual

## Áreas de atuação

- 1. Matemática
- 2. Planejamento Educacional
- 3. Educação
- 4. Tecnologia Educacional
- 5. Tópicos Específicos de Educação

### **Idiomas**

Inglês Compreende Razoavelmente , Fala Razoavelmente , Escreve Bem , Lê Bem

Espanhol Compreende Razoavelmente , Fala Razoavelmente , Escreve Razoavelmente , Lê Razoavelmente

Português Compreende Bem , Fala Bem , Escreve Bem , Lê Bem

# **Eventos**

Eventos

### Participação em eventos

- 1. Comunicação Oral para Docentes, 2015. (Oficina) Comunicação Oral para Docentes.
- Elaboração de itens e enunciados de provas, 2015. (Oficina)
   Elaboração de itens e enunciados de provas.
- Relacionamento interpessoal no ambiente escolar, 2015. (Oficina)
- Apresentação (Outras Formas) no(a)**"Encontro de Avaliação Educacional: trabalhando os resultados do SIMAVE"**, 2012. (Encontro) Certificado de Participação.
- Apresentação (Outras Formas) no(a)**Drogas Por Quê? Desafios para a Educação**, 2012. (Seminário) Certificado de participação.
- Apresentação (Outras Formas) no(a)Encontro de Capacitação da Equipe do Programa de Intervenção Pedagógica-PIP-II/CBC, 2012. (Encontro) Declaração de Participação.
- Apresentação (Outras Formas) no(a)**Oficina de Jogos Matemáticos**, 2012. (Oficina) Certificado de Treinamento Profissional.

- Apresentação (Outras Formas) no(a)**Programa de Aperfeiçoamento para Professores do Ensino Médio**, 2012. (Encontro) Certificado de participação do PAPMEM. 8.
- Apresentação (Outras Formas) no(a)**Encontro de Capacitação da Equipe do Programa de Intervenção Pedagógica-PIP-II/CBC**, 2011. (Encontro) Declaração de Participação.
- 10. Apresentação (Outras Formas) no(a) Workshop Qualificação Profissional, 2010. (Outra) Certificado de Participação.
- Apresentação (Outras Formas) no(a)Confraternização do Dia Municipal do Surdo de Sete Lagoas, 2009. (Outra) Certificado de Participação.
- 12. Apresentação (Outras Formas) no(a)Programa de Saúde Vocal do Professor, 2009. (Outra) Certificado de participação.
- **13.** Apresentação (Outras Formas) no(a)**Oitava Semana de Educação**, 2007. (Seminário) Certificado de participação.

### Organização de evento

COSTA, T. M.
 Capacitação de Diretores e Especialistas sobre os resultados PROALFA/PROEB, 2012. (Outro, Organização de evento)
 Referências adicionais: Brasil/Português. Meio de divulgação: Outro

COSTA, T. M.
 Capacitação de Professores de Matemática dos Anos Finais do Ensino Fundamental, 2012. (Outro, Organização de evento)
 Areas do conhecimento: Matemática
 Referências adicionais: Brasil/Português. Meio de divulgação: Outro

# Totais de produção

#### Eventos

Participações em eventos (seminário)	2
Participações em eventos (oficina)	4
Participações em eventos (encontro)	4
Participações em eventos (outra)	3
Organização de evento (outro)	2

Página gerada pelo sistema Currículo Lattes em 13/06/2022 às 11:37:58.